```{r warning=FALSE, include=FALSE}
caso <- 40
source("config_ini.R", local = knitr::knit_global(), encoding = "UTF-8")
# primer cuartil-2, mediana-3, promedio-4, tercer cuartil-5
corte_umbral <- 5
variables <- c(forzante, estado, vars_repercusion[[caso]])
source("config_ini_part2.R", local = knitr::knit_global(), encoding = "UTF-8")
```

## Análisis del efecto directo del crecimiento de `r diccionario$desc[diccionario$variable == forzante]` sobre `r paste0(diccionario$desc[diccionario$variable == estado])` 

**Relación causal:** AGR → MIEL

**Explicación causal:** AGR → AGRQ → MIEL


### Dinámica promedio en el tiempo

```{r echo=FALSE, message=FALSE, warning=FALSE}
graficar_media(datat, xtime=max(time_values), titulo = "Media")
```

### Detección de escenarios

```{r eval=FALSE, include=FALSE}
#### **Variable forzante:** `r paste0("Crecimiento ", diccionario$desc[diccionario$variable == forzante])`

#### **Variable de estado:** `r paste0(diccionario$desc[diccionario$variable == estado])`

#### **Repercusión:** `r paste0(diccionario$desc[diccionario$variable == repercusion])`
```


```{r echo=FALSE}
table1 %>%
  kbl(caption = "Tabla. Umbrales seleccionados.") %>%
  kable_classic(full_width = F)
```
#### Árbol de clasificación
```{r echo=FALSE}
rpart.plot(mod1, extra= 1, cex= 0.6)
```


```{r include=FALSE}
elementos <- mod1[["frame"]][["n"]]
elem_seleccionados <- c(11+72)
reglas <- c('0.16<=AGR<0.22, MIEL<0.16')
total_cortes <- length(elem_seleccionados)
cortes <- list()
pmod1 <- as.party(mod1)
for (i in 1:total_cortes) {
  cortes[[i]] <- data_party(pmod1, which(elementos == elem_seleccionados[i]))
}
num_corte <- 1
```

#### Subconjunto de datos que cumplen con las reglas de detección de escenarios


##### Caso 1. `r reglas[num_corte]`
```{r echo=FALSE}
cut <- cortes[[num_corte]]
vars_parallel <- c(forzante, vars_repercusion[[caso]], estado)
graficar_parallel(cut, data, vars_parallel)
num_corte <- num_corte + 1
```

##### Comparación
```{r echo=FALSE}
selected_cut <- 1
graficar_cajas(cortes, data, c(forzante, estado), reglas)
```

### Subconjunto seleccionado: `r reglas[selected_cut]`
```{r warning=FALSE, include=FALSE}
source("preparar_tabla.R", local = knitr::knit_global(), encoding = "UTF-8")
```


```{r echo=FALSE, code=xfun::read_utf8('desplegar_tabla.R')}

```



