---
title: "Análisis de sensibilidad"
author: "Ileana Grave y Tatiana Merino"
date: "09/07/2020"
output: html_document
---

```{r setup, include=FALSE}
knitr::opts_chunk$set(echo = TRUE)
```

```{r include=FALSE}
library(matrixStats)
library(pracma)
library(dplyr)
library(purrr)
library(plotly)
library(ggplot2)
library(kableExtra)
library(devtools)
library(ggpubr)
library(viridis)
```


## Lectura de los datos para cada nivel

### Random index file
```{r}
ri_table <- read.csv("C:/Dropbox (LANCIS)/PAPIIT/pap_socio_institucional/mcda/analisis_sensibilidad/interval_judgment/insumos/random_index.csv", header = TRUE, sep = ",")
```

### Nivel 2 Upper
```{r}
# se enlistan todos los archivos CSV contenidos en la carpeta
temp <- list.files(path = "C:/Dropbox (LANCIS)/PAPIIT/pap_socio_institucional/mcda/analisis_sensibilidad/interval_judgment/insumos/pesca/n2/upper_4",
               pattern = "*.csv", 
               full.names = T) 
# se leen todos los archivos a una lista, cada elemento de la lista será un data_frame
n2_upper <-  lapply(temp, read.csv, header = TRUE, row.names = 1, fileEncoding = "utf-8")
```

### Nivel 2 Lower
```{r}
# se enlistan todos los archivos CSV contenidos en la carpeta
temp <- list.files(path = "C:/Dropbox (LANCIS)/PAPIIT/pap_socio_institucional/mcda/analisis_sensibilidad/interval_judgment/insumos/pesca/n2/lower_4",
               pattern = "*.csv", 
               full.names = T) 
# se leen todos los archivos a una lista, cada elemento de la lista será un data_frame
n2_lower <-  lapply(temp, read.csv, header = TRUE, row.names = 1, fileEncoding = "utf-8")
```

## Número de matrices aleatorias a generar
Se especifican los parámetros a utilizar:
```{r}
nmatrices <- 50000
```

## Nivel 2
```{r}
n2 <-  ahpsensitivity::ahp.interval(n2_lower, n2_upper, nmatrices, norm_test = TRUE)
```

## Estadística descriptiva

# Factores económicos datos est.
```{r}
est_eco<-summary(n2$matrix_1$w_consistent)

colnames(est_eco)<- c("Precio","Falta de Empleo","Nuevos mercados","Consistencia")
est_eco

```

# Factores gubernamentales datos est.
```{r}
est_gub<-summary(n2$matrix_2$w_consistent)
colnames(est_gub)<- c("Gobernanza participativa","Marco Institucional","Políticas públicas","Consistencia")
est_gub
```

# Factores sociales datos est.
```{r}
est_soc<-summary(n2$matrix_3$w_consistent)
colnames(est_soc)<- c("Acceso a procesos","Acceso a zonas","Seguridad","Consistencia")
est_soc
```
# Pesos consistentes redondeados y medianas de cada matriz
```{r}
#obtención de medianas de cada criterio de cada matriz
#factores eco
m1_1<-round(median(n2$matrix_1$w_consistent[[1]]), digits=3)
m1_2<-round(median(n2$matrix_1$w_consistent[[2]]),digits=3)
m1_3<-round(median(n2$matrix_1$w_consistent[[3]]),digits=3)
#factores gub
m2_1<-round(median(n2$matrix_2$w_consistent[[1]]),digits=3)
m2_2<-round(median(n2$matrix_2$w_consistent[[2]]),digits=3)
m2_3<-round(median(n2$matrix_2$w_consistent[[3]]),digits=3)
#factores soc
m3_1<-round(median(n2$matrix_3$w_consistent[[1]]),digits=3)
m3_2<-round(median(n2$matrix_3$w_consistent[[2]]),digits=3)
m3_3<-round(median(n2$matrix_3$w_consistent[[3]]),digits=3)

#f_economicos
w_cons_1<-cbind(round(n2$matrix_1$w_consistent[[1]],digits = 3),
                round(n2$matrix_1$w_consistent[[2]],digits=3),
                round(n2$matrix_1$w_consistent[[3]],digits = 3))
w_cons_1<-as.data.frame(w_cons_1)

#f_gubernamentales
w_cons_2<-cbind(round(n2$matrix_2$w_consistent[[1]],digits=3),
                round(n2$matrix_2$w_consistent[[2]],digits = 3),
                round(n2$matrix_2$w_consistent[[3]],digits=3))
w_cons_2<-as.data.frame(w_cons_2)

# f_sociales
w_cons_3<-cbind(round(n2$matrix_3$w_consistent[[1]],digits = 3),
                round(n2$matrix_3$w_consistent[[2]],digits=3),
                round(n2$matrix_3$w_consistent[[3]],digits=3))
w_cons_3<-as.data.frame(w_cons_3)

```

# Pesos consistentes para graficar 
```{r}
#data frame a lo largo factores económicos matriz 1
w_V1<-n2$matrix_1$w_consistent[[1]]
c_V1<-rep("Precio",length(n2$matrix_1$w_consistent[[1]]))
v_V1<-cbind(w_V1,c_V1)
w_V2<-n2$matrix_1$w_consistent[[2]]
c_V2<-rep("Falta de Empleo",length(n2$matrix_1$w_consistent[[2]]))
v_V2<-cbind(w_V2,c_V2)
w_V3<-n2$matrix_1$w_consistent[[3]]
c_V3<-rep("Nuevos Mercados",length(n2$matrix_1$w_consistent[[3]]))
v_V3<-cbind(w_V3,c_V3)

dt_gral1<-rbind(v_V1,v_V2,v_V3)
colnames(dt_gral1)<-c("Peso","Criterio")
dt_gral1<-as.data.frame(dt_gral1)
dt_gral1$Peso<-as.numeric(dt_gral1$Peso)
dt_gral1$Peso<-round(dt_gral1$Peso,digits=3)

#data frame a lo largo factores gubernamentales matriz 2
w_V1<-n2$matrix_2$w_consistent[[1]]
c_V1<-rep("Gobernanza Participativa",length(n2$matrix_2$w_consistent[[1]]))
v_V1<-cbind(w_V1,c_V1)
w_V2<-n2$matrix_2$w_consistent[[2]]
c_V2<-rep("Marco Institucional",length(n2$matrix_2$w_consistent[[2]]))
v_V2<-cbind(w_V2,c_V2)
w_V3<-n2$matrix_2$w_consistent[[3]]
c_V3<-rep("Políticas Públicas",length(n2$matrix_2$w_consistent[[3]]))
v_V3<-cbind(w_V3,c_V3)

dt_gral2<-rbind(v_V1,v_V2,v_V3)
colnames(dt_gral2)<-c("Peso","Criterio")
dt_gral2<-as.data.frame(dt_gral2)
dt_gral2$Peso<-as.numeric(dt_gral2$Peso)
dt_gral2$Peso<-round(dt_gral2$Peso,digits=3)

#data frame a lo largo factores sociales matriz 3
w_V1<-n2$matrix_3$w_consistent[[1]]
c_V1<-rep("Acceso a Procesos",length(n2$matrix_3$w_consistent[[1]]))
v_V1<-cbind(w_V1,c_V1)
w_V2<-n2$matrix_3$w_consistent[[2]]
c_V2<-rep("Acceso a Zonas",length(n2$matrix_3$w_consistent[[2]]))
v_V2<-cbind(w_V2,c_V2)
w_V3<-n2$matrix_3$w_consistent[[3]]
c_V3<-rep("Seguridad",length(n2$matrix_3$w_consistent[[3]]))
v_V3<-cbind(w_V3,c_V3)

dt_gral3<-rbind(v_V1,v_V2,v_V3)
colnames(dt_gral3)<-c("Peso","Criterio")
dt_gral3<-as.data.frame(dt_gral3)
dt_gral3$Peso<-as.numeric(dt_gral3$Peso)
dt_gral3$Peso<-round(dt_gral3$Peso,digits=3)
##Modificar código para poner los nombres de los criterios evaluados

```

# Graficación de datos estadísticos factores económicos
```{r}
ggplot(data= dt_gral1,
       mapping= aes(x= Peso,
                    fill= Criterio, color= Criterio)) +
  geom_boxplot(alpha= 0.3,
               outlier.colour= "black",
               outlier.fill= "black",
               outlier.size= 3) +
  labs(title= "Comparación de criterios con respecto a Factores Económicos",
       plot.title=element_text(size=15),
       x= "Peso", 
       y= "Criterio") +
  theme(axis.title.y = element_blank(), 
        axis.text.y = element_blank(),
        axis.line.y=element_blank(),
        axis.ticks.y = element_blank(),
        axis.line.x = element_line(colour = "black"),
        panel.background = element_blank(),
        panel.grid = element_line(color= "grey",linetype = 4))

```

# Graficación de frecuencias factores económicos
```{r}
ggplot(data= dt_gral1,
       mapping= aes(x= Peso,
                    fill= Criterio, color= Criterio)) +
  geom_histogram(bins=30,
                 position='identity',
                 alpha=0.3) +
  labs(#title = 'Histograma de pesos:Factores Económicos',
       #plot.title=element_text(size=15),
       fill= 'Criterio',
       x='Peso',
       y='Frecuencia') +
  geom_vline(data=w_cons_1,
             aes(xintercept=median(n2$matrix_1$w_consistent[[1]])), 
             color= rgb(0,0,1,0.8), linetype= 2, size= 1) +
  geom_vline(data=w_cons_1,
             aes(xintercept=median(n2$matrix_1$w_consistent[[2]])), 
             color= rgb(1,0,0,0.8), linetype= 2, size= 1) +
  geom_vline(data= w_cons_1,
             aes(xintercept= median(n2$matrix_1$w_consistent[[3]])), 
             color= "green3", linetype= 2, size= 1)+
  scale_y_continuous(limit = c(0,15000))+
  theme_bw() +
    theme(
    axis.line.x = element_line(linetype="solid", colour="black"),
    axis.line.y = element_line(linetype="solid", colour="black"),
    axis.text.x=element_text(colour="black",size=rel(1.3)),
    axis.text.y=element_text(colour="black",size=rel(1.3)),
    panel.grid.major.x = element_blank(),
    panel.grid.major.y = element_blank(),
    panel.grid.major = element_blank(), panel.grid.minor = element_blank(),
    panel.border=element_blank(),
    legend.position="none"
  )

```

```{r}
## Generar tablas
data_prob <- n2[["matrix_1"]][["data_prob"]]
p_ij <- n2[["matrix_1"]][["p_ij"]]
ones_minus_p_ij <- n2[["matrix_1"]][["ones_minus_pij"]]

dt_eco <- cbind(data_prob$cat_row, data_prob$cat_col, p_ij, ones_minus_p_ij)

dt_eco %>%
  kable() %>%
  kable_styling(fixed_thead = T, full_width = F)
```

# Graficación de datos estadísticos factores gubernamentales
```{r}
ggplot(data= dt_gral2,
       mapping= aes(x= Peso,
                    fill= Criterio, color= Criterio)) +
  scale_color_viridis(discrete = TRUE, option = "C")+
  scale_fill_viridis(discrete = TRUE, option= "C") +
  geom_boxplot(alpha= 0.3,
               outlier.colour= "black",
               outlier.fill= "black",
               outlier.size= 3) +
  labs(title= "Comparación de criterios con respecto a Factores Gubernamentales",
       plot.title=element_text(size=15),
       x= "Peso", 
       y= "Criterio") +
  theme(axis.title.y = element_blank(), 
        axis.text.y = element_blank(),
        axis.line.y=element_blank(),
        axis.ticks.y = element_blank(),
        axis.line.x = element_line(colour = "black"),
        panel.background = element_blank(),
        panel.grid = element_line(color= "grey",linetype = 4))
```

# Graficación de frecuencias factores gubernamentales
```{r}
ggplot(data= dt_gral2,
       mapping= aes(x= Peso,
                    fill= Criterio, color= Criterio)) +
  scale_color_viridis(discrete = TRUE, option = "C")+
  scale_fill_viridis(discrete = TRUE, option= "C") +
  geom_histogram(bins=30,
                 position='identity',
                 alpha=0.3) +
  labs(#title = 'Histograma de pesos: Factores Gubernamentales',
       #plot.title=element_text(size=15),
       fill= 'Criterio',
       x='Peso',
       y='Frecuencia') +
  geom_vline(data=w_cons_1,
             aes(xintercept=median(n2$matrix_2$w_consistent[[1]])), 
             color= "purple", linetype= 2, size= 1) +
  geom_vline(data=w_cons_1,
             aes(xintercept=median(n2$matrix_2$w_consistent[[2]])), 
             color= "violetred3", linetype= 2, size= 1) +
  geom_vline(data= w_cons_1,
             aes(xintercept= median(n2$matrix_2$w_consistent[[3]])), 
             color= "orange", linetype= 2, size= 1)+
  scale_y_continuous(limit = c(0,15000))+
  theme_bw() +
    theme(
    axis.line.x = element_line(linetype="solid", colour="black"),
    axis.line.y = element_line(linetype="solid", colour="black"),
    axis.text.x=element_text(colour="black",size=rel(1.3)),
    axis.text.y=element_text(colour="black",size=rel(1.3)),
    panel.grid.major.x = element_blank(),
    panel.grid.major.y = element_blank(),
    panel.grid.major = element_blank(), panel.grid.minor = element_blank(),
    panel.border=element_blank(),
    legend.position="none"
  )

```

```{r}
## Generar tablas
data_prob <- n2[["matrix_2"]][["data_prob"]]
p_ij <- n2[["matrix_2"]][["p_ij"]]
ones_minus_p_ij <- n2[["matrix_2"]][["ones_minus_pij"]]

dt_gub <- cbind(data_prob$cat_row, data_prob$cat_col, p_ij, ones_minus_p_ij)

dt_gub %>%
  kable() %>%
  kable_styling(fixed_thead = T, full_width = F)
```

# Graficación de datos estadísticos factores sociales
```{r}
ggplot(data= dt_gral3,
       mapping= aes(x= Peso,
                    fill= Criterio, color= Criterio)) +
  scale_color_viridis(discrete = TRUE, option = "C")+
  scale_fill_viridis(discrete = TRUE, option= "C") +
  geom_boxplot(alpha= 0.3,
               outlier.colour= "black",
               outlier.fill= "black",
               outlier.size= 3) +
  labs(title= "Comparación de criterios con respecto a Factores Sociales",
       plot.title=element_text(size=15),
       x= "Peso", 
       y= "Criterio") +
  theme(axis.title.y = element_blank(), 
        axis.text.y = element_blank(),
        axis.line.y=element_blank(),
        axis.ticks.y = element_blank(),
        axis.line.x = element_line(colour = "black"),
        panel.background = element_blank(),
        panel.grid = element_line(color= "grey",linetype = 4))

```

# Graficación de frecuencias factores sociales
```{r}
ggplot(data= dt_gral3,
       mapping= aes(x= Peso,
                    fill= Criterio, color= Criterio)) +
  scale_color_viridis(discrete = TRUE, option = "C")+
  scale_fill_viridis(discrete = TRUE, option= "C") +
  geom_histogram(bins=30,
                 position='identity',
                 alpha=0.3) +
  labs(#title = 'Histograma de pesos: Factores Sociales',
       #plot.title=element_text(size=15),
       fill= 'Criterio',
       x='Peso',
       y='Frecuencia') +
  geom_vline(data=w_cons_1,
             aes(xintercept=median(n2$matrix_3$w_consistent[[1]])), 
             color= "purple", linetype= 2, size= 1) +
  geom_vline(data=w_cons_1,
             aes(xintercept=median(n2$matrix_3$w_consistent[[2]])), 
             color= "violetred3", linetype= 2, size= 1) +
  geom_vline(data= w_cons_1,
             aes(xintercept= median(n2$matrix_3$w_consistent[[3]])), 
             color= "orange", linetype= 2, size= 1)+
  scale_y_continuous(limit = c(0,15000))+
  theme_bw() +
    theme(
    axis.line.x = element_line(linetype="solid", colour="black"),
    axis.line.y = element_line(linetype="solid", colour="black"),
    axis.text.x=element_text(colour="black",size=rel(1.3)),
    axis.text.y=element_text(colour="black",size=rel(1.3)),
    panel.grid.major.x = element_blank(),
    panel.grid.major.y = element_blank(),
    panel.grid.major = element_blank(), panel.grid.minor = element_blank(),
    panel.border=element_blank(),
    legend.position="none"
  )
```

```{r}
## Generar tablas
data_prob <- n2[["matrix_3"]][["data_prob"]]
p_ij <- n2[["matrix_3"]][["p_ij"]]
ones_minus_p_ij <- n2[["matrix_3"]][["ones_minus_pij"]]

dt_soc <- cbind(data_prob$cat_row, data_prob$cat_col, p_ij, ones_minus_p_ij)

dt_soc %>%
  kable() %>%
  kable_styling(fixed_thead = T, full_width = F)
```

#Tabla de porcentajes
```{r}
#Cuáles criterios se sobrelapan, número de pesos y %?
p_eco<-dt_eco[,3]*100
p_gub<-dt_gub[,3]*100
p_soc<-dt_soc[,3]*100
criterio<-c("12","13","23")
tabla_p<-cbind(criterio,p_eco,p_gub,p_soc)
colnames(tabla_p)<- c("criterios","%_eco","%_gub","%_soc")
tabla_p<-as.data.frame(tabla_p)
tabla_p
```

#Cálculo de los pesos finales con las medianas f_eco
```{r}

#cálculo del peso compartido
#f_eco: 12 tiene mayor % 
#w1_eco<-(1-(median(n2$matrix_1$w_consistent[[3]])))/2
#w2_eco<-w1_eco
#w3_eco<-median(n2$matrix_1$w_consistent[[3]])
#w_eco<- c(w1_eco,w2_eco,w3_eco)

w1_eco<-median(n2$matrix_1$w_consistent[[1]])
w2_eco<-median(n2$matrix_1$w_consistent[[2]])
w3_eco<-median(n2$matrix_1$w_consistent[[3]])
w_eco<-c(round(w1_eco, digits=2),round(w2_eco,digits=2), round(w3_eco, digits=2))
cr_eco<-c("Precio","Falta de Empleo","Nuevos Mercados")
final_eco<-as.data.frame(cbind(cr_eco,w_eco))
colnames(final_eco)<-c("Criterio", "Peso")
final_eco

```

#cálculo de pesos finales f_gub
```{r}
#f_gub: 12 se mantiene como el de mayor %
w1_gub<-(median(n2$matrix_2$w_consistent[[1]])+ median(n2$matrix_2$w_consistent[[2]]))/2
w2_gub<-w1_gub
w3_gub<-median(n2$matrix_2$w_consistent[[3]])
w_gub<-c(round(w1_gub, digits=2),round(w2_gub,digits=2), round(w3_gub, digits=2))
cr_gub<-c("Gobernanza Participativa","Marco Institucional","Políticas Públicas")
final_gub<-as.data.frame(cbind(cr_gub,w_gub))
colnames(final_gub)<-c("Criterio", "Peso")
final_gub

```

#cálculo de pesos finales f_soc
```{r}
#f_soc: 12 se mantiene como el de mayor % 
w1_soc<-(median(n2$matrix_3$w_consistent[[1]])+ median(n2$matrix_3$w_consistent[[2]]))/2
w2_soc<-w1_soc
w3_soc<-median(n2$matrix_3$w_consistent[[3]])
w_soc<-c(round(w1_soc, digits=2),round(w2_soc,digits=2), round(w3_soc, digits=2))
cr_soc<-c("Acceso a Procesos","Acceso a Zonas","Seguridad")
final_soc<-as.data.frame(cbind(cr_soc,w_soc))
colnames(final_soc)<-c("Criterio", "Peso")
final_soc

```